Inventaris van de archieven van de Nederlandse Ambassade en de Consulaten in Australië en de Permanente Vertegenwoordiger bij de South Pacific Commission, 1955-1974
Nationaal Archief, Den Haag
- PERMANENTE VERTEGENWOORDIGER BIJ DE SOUTH PACIFIC COMMISSION SYDNEY, V.
  - Organisatie en personeel, 1
    - Advies, 1.1
      - Publicaties, 1.1.2
        - Stukken betreffende publicaties inzake het Zuid-Pacific gebied, samengesteld en uitgegeven door de Zuid-Pacific Commissie., 1950 - 1960; 769-875; 4 pakken, 4 omslagen en 99 stukken
          - Rapporten, numeriek uitgegeven door de Zuid-Pacific Commissie. 1950 - 1960, 769-866
            - Nr. 038; Coffee Growing in New Caledonia. 1953, 779
            - Nr. 039; Cocoa Growing in Western Samoa. 1953, 780
            - Nr. 040; Cocoa Growing in The New Hebrides. 1953, 781
            - Nr. 041; Social Problems of Non-Maori Polynesians in New Zealand. 1953, 782
            - Nr. 042; The Co-operative Movement in Papua and New Guinea. 1953, 783
            - Nr. 043; Research in Queensland on Tropical Plant and Animal Industries. 1953, 784
            - Nr. 045; The Nimboran Community Development Project. 1953, 785
            - Nr. 046; The Koror Community Centre, reports supplied by the High Commissioner Trust Territory of the Pacific Islands. 1953, 786
            - Nr. 048; The Management of Coconut Plantations in Western Samoa. 1953, 787
            - Nr. 049; The Social and Cultural Position of Micronesian Minorities on Guam. 1953, 788
            - Nr. 050; Nutrition Investigations in New Caledonia. 1953, 789
            - Nr. 051; A Bibliography of Co-operation in the South Pacific. 1953, 790
            - Nr. 052; Social Science Research in the Pacific Islands. 1953, 791
            - Nr. 053; Reclamation of Tidal Mud Flats in Tonga. 1954, 792
            - Nr. 054; The Pacific Islander and Modern Commerce. 1954, 793
            - Nr. 055; Grading of Fresh Fruit Exports from South Pacific Territories. 1954, 794
            - Nr. 057; Leprosy in the Trust Territory of the Pacific Islands. 1954, 795
            - Nr. 058; Bibliography of the Nutritional Aspects of the Coconut. 1954, 796
            - Nr. 059; Dietary and Nutritional Problems in the Pacific. 1954, 797
            - Nr. 060; Some Aspects of Malaria in the New Hebrides. 1954, 798
            - Nr. 061; Malaria in the Trobriand Islands. 1954, 799
            - Nr. 062; Leprosy in American Samoa. 1954, 800
            - Nr. 063; Diet and Nutrition in American Samoa. 1954, 801
            - Nr. 064; Dental Conditions in School Children of American Samoa. 1954, 802
            - Nr. 065; Annotated Bibliography of Filariasis and Elephantiasis, part 1, Epidemiology of Filariasis in the South Pacific Region. 1954, 803
            - Nr. 066; Distribution of Filariasis in the South Pacific Region. 1954, 804
            - Nr. 067; Ophthalmological Survey of the Trust Territory of the Pacific Islands. 1954, 805
            - Nr. 068; Malaria in the Torres Straits Islands. 1954, 806
            - Nr. 069; Leprosy in Western Samoa and the Cook Islands. 1954, 807
            - Nr. 070; A Linguistic Survey of the South-Western Pacific. 1954, 808
            - Nr. 071; Film and Filmstrip Catalogue. 1954, 809
            - Nr. 072; Literacy Teaching for Adults. 1954, 810
            - Nr. 073; Educational Evaluation, A Documentary Survey. 1954, 811
            - Nr. 074; Educational Aspects of Community Development. 1954, 812
            - Nr. 075; Library on Co-operation, Cataloque. 1954, 813
            - Nr. 076; A Bibliography of Tropical Housing. 1954, 814
            - Nr. 077; A List of Communicable Diseases and Parasites of Domestic and some other Animals Recorded in South Pacific Territories. 1954, 815
            - Nr. 078; A List of Plant Diseases Recorded in South Pacific Territories. 1954, 816
            - Nr. 079; A List of Insect Pests Recorded in South Pacific Territories. 1954, 817
            - Nr. 080; Malaria Control and Research in Netherlands New Guinea. 1954, 818
            - Nr. 081; Malaria in the South-West Pacific. 1955, 819
            - Nr. 082; The Manufacture of Copra in het Pacific Islands. 1955, 820
            - Nr. 083; Diet and Nutrition in the Trust Territory of the Pacific Islands. 1955, 821
            - Nr. 084; The Communities Project Approach to Economic Development. 1955, 822
            - Nr. 085; Etudes sur la Nutrition et l' Alimentation dans les Etablissements Francais de l' Oceanie. 1955, 823
            - Nr. 086; Distribution of Mosquitoes in the South Pacific Region. 1955, 824
            - Nr. 088; Annotated Bibliography of Filariasis and Elephantiasis, part 2, Studies on Mosquitoes of the South Pacific Region. 1956, 825
            - Nr. 089; Small-scale Industry for the South Pacific. 1956, 826
            - Nr. 090; Industrial Activity in Selected Areas of the South Pacific. 1956, 827
            - Nr. 091; Western Samoa an Economic Survey. 1956, 828
            - Nr. 092; Economic Aspects of the Coconut Industry in the South Pacific. 1956, 829
            - Nr. 093; Clearing House Service for Broadcast Recordings. 1956, 830
            - Nr. 094; Food Plants of the South Sea Islands. 1956, 831
            - Nr. 096; Health Education in the South Pacific. 1956, 832
            - Nr. 097; Rice Production in the South Pacific Region. 1956, 833
            - Nr. 098; Social Science Research in the Pacific Islands. 1956, 834
            - Nr. 099; Education in the Pacific Islands, a Selective Bibliography. 1956, 835
            - Nr. 100; Chemical Composition of South Pacific Foods. 1957, 836
            - Nr. 101; Parasites and Predators Introduced into the Pacific Islands for the Biological Control of Insects and other Pests. 1957, 837
            - Nr. 102; Index of Social Science Research Theses on the South Pacific. 1957, 838
            - Nr. 103; How to Make Your Own Posters. 1957, 839
            - Nr. 104; Developmental Stages of Filariae in Mosquitoes. 1957, 840
            - Nr. 105; An Investigation on Filariasis in the Berau Region. 1957, 841
            - Nr. 106; Some Food Problems in the Pacific Islands. 1957, 842
            - Nr. 107; The Rhinoceros Beetle in Western Samoa. 1957, 843
            - Nr. 108; Weed-Killing by Chemicals in Tropical Crops. 1957, 844
            - Nr. 109; Annotated Bibliography of Filariasis and Elephantiasis, part 3, Symptomatology, Aetiology, Pathology, and Diagnosis of Filariasis due to Wuchereria Bancrofti and W. Malayi. 1957, 845
            - Nr. 110; Enquete Epidemiologique et Entomologique sur la Filariose de Bancroft en Nouvelle-Caledonie et Dependances. 1957, 846
            - Nr. 111; Selected Annotated Bibliography of Trochus. 1958, 847
            - Nr. 113; The Diet of Mothers and Children on the Island of Guam. 1958, 848
            - Nr. 114; An Experimental Course in Adult Literacy. 1958, 849
            - Nr. 115; The Chemical Composition of South Pacific Foods. 1958, 850
            - Nr. 116; Contribution a l' Etude des Cochenilles d'Interet Economique de Nouvelle-Caledonie et Dependances. 1958, 851
            - Nr. 118; Nutrition and the Papuan Child. 1958, 852
            - Nr. 120; The Marketing of Copra in Primary Co-operative Societies. 1958, 853
            - Nr. 121; Library on Co-operation. 1958, 854
            - Nr. 122; Social Development in the South Pacific. 1959, 855
            - Nr. 123; Co-operatives in the South Pacific. 1959, 856
            - Nr. 124; Annotated Bibliography of Filariasis and Elephantiasis, Part 4, Treatment. 1959, 857
            - Nr. 125; Studies on the Epidemiology of Filariasis on Central and South Pacific Islands. 1959, 858
            - Nr. 126; A Review of the Literature on the Distribution and Epidemiology of Filariasis in the South Pacific Region. 1959, 859
            - Nr. 127; Social Science Research in the Pacific Islands. 1959, 860
            - Nr. 128; Diseases and Biological Control in Rhinoceros Beetles. 1960, 861
            - Nr. 129; Annotated Bibliography of Filariasis and Elephantiasis, part 5, Prophylaxis and Control of Filariasis due to Wuchereria Bancrofti and W. Malayi. 1960, 862
            - Nr. 130; A Review of The Mosquito Fauna of the South Pacific. 1960, 863
            - Nr. 131; Dental Health in South Pacific Territories. 1960, 864
            - Nr. 132; Summary Data on Filariasis in the South Pacific. 1960, 865
            - Overige, in samenwerking met anderen, uitgebrachte publicaties. 1951 - 1958, 866; pak
          - Kwartaalbulletins van de Zuid-Pacific Commissie. 1951 - 1960, 867-868
            - 1951-1955, 867; pak
            - 1956-1960, 868; pak
          - Pacific Reading, uitgave van het Literature Bureau. 1952 - 1954, 869; omslag
          - Review over zes jaren inzake de werkzaamheden van de Zuid-Pacific Commissie. [1957], 870
          - Persbericht inzake de opzet van het Literature Production Training Centre. 1959, 871
          - Progress in the Pacific, rapport over de werkzaamheden door de Zuid-Pacific Commissie in 1958. 1959, 872
          - Reviews van publicaties. 1959, 873; omslag
          - South Pacific News, maandelijkse uitgave. 1959 - 1960, 874; omslag
          - Diverse correspondentie met betrekking tot de verschillende publicaties. 1952 - 1960, 875; pak
        - Rapport naar aanleiding van het onderzoek dat de Zuid-Pacific Commissie heeft gehouden naar de factoren die verantwoordelijk zijn voor de ontoereikende rundvleesproductie in de Zuid-Pacific regio en om aanbevelingen te doen voor een onderzoek naar graslanden., 1955; 876; 1 stuk
        - Het corrigeren en aanvullen van informatie inzake publicaties met betrekking tot de eilandgebieden in de Zuid-Pacific regio., 1957 - 1960; 877; 1 omslag
    - (Onderzoeks)projecten en informatieverzameling, 1.2
      - Projecten, 1.2.1
        - Algemeen, 1.2.1.1
          - Stukken betreffende het vertalen van wetenschappelijk onderzoek naar resultaten die praktisch voordeel opleveren voor de bevolking van de Zuid-Pacific eilanden., 1947 - 1958; 878; 1 omslag
          - Stukken betreffende het doen van opgave van de wetenschappelijke instituten welke in aanmerking zouden kunnen komen de Zuid-Pacific Commissie behulpzaam te zijn bij de uitvoering van haar werkprogramma., 1952 - 1955; 879; 1 omslag
          - Stukken betreffende aangelegenheden met betrekking tot de Research Council., 1952 - 1960; 880-890; 7 pakken, 4 omslagen
            - Organisatorische aangelegenheden inzake samenstelling en werkwijze van de Research Council. 1952 - 1960, 880
            - Verslagen van de bijeenkomsten van de Research Council en reacties daarop. 1952 - 1960, 881-888
              - Vierde zitting van 09 - 19 juni. 1952, 881
              - Vijfde zitting van 07 - 17 juni 1953. 1953 - 1954, 882
              - Zesde zitting van 31 mei - 10 juni 1954. 1953 - 1954, 883
              - Zevende zitting van 20 juni - 01 juli 1955. 1954 - 1955, 884
              - Achtste zitting van 01 - 12 juni. 1957, 885
              - Negende zitting van 17 - 28 mei 1958. 1957 - 1958, 886; omslag
              - Tiende zitting van 20 juni - 01 juli 1959. 1958 - 1959, 887
              - Elfde zitting van 12 - 20 juli. 1960, 888; omslag
            - Evaluatie van werkzaamheden van de Sociale Ontwikkelingsafdeling op het gebied van onderwijs. 1954 - 1956, 889; omslag
            - Werkprogramma voor 1957. 1956, 890; omslag
          - Stukken betreffende de standpuntbepaling ten aanzien van het al dan niet betrekken van de International Labour Organization (ILO) bij de onderzoeken naar de ontwikkeling van industrie., 1954; 891; 1 omslag
          - Stukken betreffende het achtste Pacific Science Congres, gehouden van 16 - 28 november 1953 te Manilla., 1954; 892; 1 omslag
          - Stukken betreffende het afvaardigen van observers van de Zuid-Pacific Commissie naar studiegroepen van de Food and Agriculture Organization of the United Nations (FAO)., 1954 - 1957; 893-894; 2 omslagen
            - Rijstdeskundige uit Nederlands Nieuw-Guinea als observer voor de te Tokio te houden conferentie van de International Rice Commission. 1954, 893
            - Deskundige uit Nieuw-Zeeland als observer voor de te Rome te houden International Coconut Conference. 1954 - 1957, 894
          - Stukken betreffende beschouwingen ten aanzien van de voorstellen tot het oprichten van een South Pacific Pasture and Livestock Institute welke onderzoek zou moeten doen naar de mogelijkheden van natuurlijke weiden en aan te leggen weidevelden in de daarvoor aangewezen centra., 1954 - 1958; 895; 1 pak
        - Sociale projecten, 1.2.1.2
          - Stukken betreffende sociale projecten., 1949 - 1960; 896-939; 6 pakken, 36 omslagen en 2 stukken
            - Algemeen. 1952 - 1960, 896
            - De ontwikkelingen inzake voorzieningen voor vakscholing (vocational training) met het oog op economische en sociale vooruitgang, project S1. 1950 - 1957, 897-898
              - Correspondentie. 1952 - 1957, 897
              - Bijlagen. 1950, 898
            - Het onderzoeken van de mogelijkheden met betrekking tot onderwijsplanning, project S2. 1950 - 1960, 899-900
              - Correspondentie. 1956 - 1960, 899; pak
              - Bijlagen. 1950 - 1959, 900
            - Het onderzoeken van de mogelijkheden met betrekking tot het bestrijden van analfabetisme, project S3. 1954 - 1958, 901
            - De rapportages van de secties voor sociale ontwikkeling, project S4. 1955 - 1960, 902-903
              - Correspondentie. 1955 - 1960, 902
              - Bijlage. 1957, 903; stuk
            - De plaats van de toegepaste leer van de mens (antropologie) in het programma van de Research Council, project S5. 1951 - 1957, 904-905
              - Correspondentie. 1953 - 1955, 904
              - Bijlagen. 1951 - 1957, 905; pak
            - Ontwikkelingen op het gebied van de taalwetenschappen gerelateerd aan het Zuid-Pacific gebied, project S6. 1950 - 1955, 906-907
              - Correspondentie. 1952 - 1955, 906
              - Bijlagen. 1950, 907
            - Ontwikkelingen met betrekking tot de coöperatieve verenigingen in de Zuid-Pacific, project S7. 1949 - 1957, 908-909
              - Correspondentie. 1954 - 1957, 908; pak
              - Bijlagen. 1949 - 1952, 909
            - Ontwikkelingen op het gebied van huisvesting in de Zuid-Pacific, project S8. 1952 - 1957, 910-911
              - Correspondentie. 1952 - 1957, 910
              - Bijlagen. 1952, 911; pak
            - De aankoop van een aantal exemplaren van het rapport Moturiki a Pilot Project in Community Development ter verspreiding onder gouvernements-instanties in Nieuw-Guinea, project S9. 1954 - 1955, 912
            - Het informeren van de Zuid-Pacific Commissie inzake Nederlandse wet- en regelgeving met betrekking tot bescherming van oudheidkundige terreinen, historische documenten en archieven, project S10. 1951 - 1957, 913-914
              - Correspondentie. 1952 - 1957, 913
              - Bijlagen. 1951, 914
            - Boek- en literatuurproductie en voorzieningen in de Zuid-Pacific, project S11. 1952 - 1960, 915-916
              - Correspondentie. 1952 - 1960, 915; pak
              - Bijlagen. 1955 - 1959, 916
            - De opzet van welzijnscentra, project S12. 1952, 917
            - Rapport van G.J. Platten inzake het gebruik van inheemse talen bij instructies en lessen en de daaraan gerelateerde problemen met betrekking tot het geven van instructies en lessen in andere talen dan de inheemse, project S13. 1951, 918-919
              - Rapport. 1951, 918
              - Bijlagen. 1951, 919
            - Het gebruik van visuele leermiddelen bij projecten, project S14. 1954 - 1956, 920
            - De sociale ontwikkeling van de bevolking in dunbevolkte gebieden, project S16. 1951 - 1957, 921-922
              - Correspondentie. 1954 - 1957, 921
              - Bijlagen. 1951, 922
            - Het tot stand komen van een rapport ten behoeve van het ontwikkelingsproject voor Nimboran Nederlands Nieuw-Guinea, project S17. 1952 - 1956, 923-924
              - Correspondentie. 1952 - 1956, 923
              - Bijlagen. 1953, 924
            - Het bestuderen van de bevolkingspopulatie in Nieuw-Guinea, project S18. 1952 - 1958, 925-926
              - Correspondentie. 1952 - 1958, 925
              - Bijlagen. 1956, 926; pak
            - Het bestuderen van de sociale omstandigheden en de economische en sociaal historische achtergronden van de bevolking in Nieuw-Guinea, project S19. 1953 - 1954, 927-928
              - Algemeen. 1953 - 1954, 927
              - Biografische schets van Benjamin Mansi, inheemse handelaar langs de kust van Sarmi. 1953, 928; stuk
            - Het bestuderen van de wenselijkheid tot het oprichten van een centraal opleidingsinstituut voor leerlingen uit alle gebieden van de Zuid-Pacific, project S20. 1952 - 1955, 929-930
              - Correspondentie. 1952 - 1955, 929
              - Bijlagen. 1953, 930
            - De ontwikkeling van hulp door middel van voorlichting (visual aids), project S22. 1952 - 1955, 931
            - De ontwikkelingen in de inheemse kunst, gewoonten en cultuur, project S23. 1955 - 1957, 932
            - De coördinatie van de sociale ontwikkelingswerkprogramma's, project S25. 1954 - 1957, 933
            - Een United Nations Educational, Scientific and Cultural Organization (Unesco) studie naar de methoden van onderwijs in lezen en schrijven, project S26. 1954 - 1955, 934
            - De vraag hoe om te gaan met excessief gebruik van alcohol, project S27. 1957, 935
            - Het opzetten van regionale cursussen in het bouwen en onderhouden van boten, project S28. 1957 - 1960, 936
            - Het beschouwen van urbanisatieproblemen als gevolg van de industriële en commerciële ontwikkelingen in voormalige landbouwgebieden, project S29. 1957 - 1960, 937
            - De mogelijkheden die de Zuid-Pacific Commissie biedt ter stimulering van de auto-activiteit van de bevolking bij ontwikkelingsprojecten, project S30. 1958, 938
            - De belangstelling voor participatie van Nederlands Nieuw-Guinea aan eventueel te organiseren Zuid-Pacific spelen, project S31. 1960, 939
        - Gezondheidsprojecten, 1.2.1.3
          - Stukken betreffende gezondheidsprojecten., 1950 - 1961; 940-974; 6 pakken, 20 omslagen en 8 stukken
            - Algemeen. 1954 - 1961, 940
            - Jaarrapport van de Health Department American Samao. 1950, 941
            - Contacten met de World Health Organization (WHO). 1953 - 1960, 942
            - Het overwegen van de wenselijkheid tot het toevoegen van een epidemioloog aan de medische staf van de South Pacific Commissie, project H1(a). 1954 - 1960, 943
            - Quarantaine voorschriften op het gebied van planten en dieren, project H1b. 1953 - 1959, 944-945
              - Correspondentie. 1953 - 1959, 944
              - Bijlagen. 1953, 945
            - De omstandigheden met betrekking tot levensonderhoud en voeding van bevolkingsgroepen in de Zuid-Pacific, projecten H2 & H5. 1952 - 1959, 946-947
              - Correspondentie. 1952 - 1959, 946; pak
              - Bijlagen. 1952 - 1959, 947; pak
            - Het treffen van maatregelen met betrekking tot het voorkomen en bestrijden van tuberculose, project H3. 1954 - 1960, 948-949
              - Correspondentie. 1954 - 1960, 948
              - Bijlagen. 1954 - 1960, 949; pak
            - Het onderzoeken van de mogelijkheden ter bestrijding van de ziekten filariasis en elefantiasis, project H4. 1952 - 1960, 950-951
              - Correspondentie. 1952 - 1960, 950
              - Bijlagen. 1953 - 1959, 951
            - De omstandigheden met betrekking tot oogheelkunde, project H6. 1954 - 1955, 952-953
              - Correspondentie. 1954 - 1955, 952
              - Bijlagen. 1954 - 1955, 953
            - Het voorkomen en het onder controle krijgen van lepra door vaccinaties, project H7. 1952 - 1959, 954-955
              - Correspondentie. 1952 - 1959, 954
              - Bijlagen. 1952 - 1959, 955
            - Het voorkomen en het onder controle krijgen van malaria door het sprayen met insecticiden, project H8. 1953 - 1958, 956-957
              - Correspondentie. 1953 - 1958, 956
              - Bijlagen. 1953 - 1958, 957
            - Technical Information. Circulaires. 1952 - 1960, 958-963
              - Nr 02, inzake geslachtsziekten, project H9. 1952, 958; stuk
              - Nr 04, inzake ontstekingen van de huid. 1953, 959; stuk
              - Nr 33, inzake hepatitis. 1959, 960; stuk
              - Nr 41, inzake een overzicht van periodiek uitgegeven tijdschriften met betrekking tot gezondheid. 1960, 961; stuk
              - Nr 42, inzake een samenvatting van het rapport van de studiegroep betreffende filariasis. 1960, 962; stuk
              - Nr 43, inzake geestelijke gezondheid in Papoea en Nieuw-Guinea. 1960, 963; stuk
            - Health Information Service. Circulaires. 1960, 964-965
              - Nr 03, inzake recente ontwikkelingen op het terrein van gezondheid; diarree bij kinderen. 1960, 964; stuk
              - Nr 04, inzake recente ontwikkelingen op het terrein van gezondheid; systematische behandeling van ringworm. 1960, 965; stuk
            - Het voorkomen, diagnosticeren en behandelen van kanker, project H10. 1953 - 1958, 966-967
              - Correspondentie. 1953 - 1958, 966
              - Bijlagen. 1954, 967
            - Het voorkomen en behandelen van yaws (tropische huidziekte), project H11. 1954 - 1955, 968-969
              - Correspondentie. 1954 - 1955, 968
              - Bijlagen. 1954, 969
            - Aspecten met betrekking tot de volksgezondheid, waaronder het uitvoeren van projecten, geven van voorlichtingen en scholingen en de organisatie daaromtrent, project H12. 1954 - 1960, 970-971
              - Correspondentie. 1954 - 1960, 970; pak
              - Bijlagen. 1958 - 1959, 971
            - Aspecten met betrekking tot de geestelijke gezondheid van met name kinderen, project H13. 1954, 972; pak
            - Het onderzoeken, organiseren en structureren van moeder- en kindzorg, Project H14. 1954 - 1960, 973; pak
            - Het onderzoeken van de noodzaak tot tandartszorg, project H15. 1954, 974
        - Economische projecten, 1.2.1.4
          - Stukken betreffende economische projecten., 1951 - 1960; 975-1008; 10 pakken, 23 omslagen en 1 stuk
            - Algemeen. 1952 - 1958, 975-976
              - Correspondentie. 1952 - 1956, 975
              - Bijlagen. 1956 - 1958, 976
            - De ontvangst van handelsstatistieken van Nieuw-Guinea, A.1/E(a). 1954, 977; pak
            - De participatie in de Asian Pacific Forestry Commission, A1/E(b). 1952 - 1960, 978
            - De economische ontwikkelingen in Nederlands Nieuw-Guinea, A.1/E(c). 1954 - 1955, 979; pak
            - De bemoeienissen met plant collection and introduction waarbij activiteiten worden ontwikkeld ten aanzien van vermeerdering van de voor de bevolking van economisch belang zijnde gewassen, project E1. 1952 - 1960, 980-981
              - Correspondentie. 1952 - 1960, 980; pak
              - Bijlagen. 1955 - 1958, 981
            - De ontwikkelingen met betrekking tot cash crops (cacao, koffie, thee, kokosnoten, rijst, peper) in de Zuid-Pacific, project E2. 1952 - 1957, 982
            - De ontwikkelingen met betrekking tot de productie en export van rijst en kokosnoten (copra), project E3. 1954 - 1959, 983-984
              - Correspondentie. 1954 - 1959, 983; pak
              - Bijlagen. 1954 - 1955, 984
            - De ontwikkelingen met betrekking tot het gebruik van (akker)land, project E4. 1953 - 1957, 985
            - De kwaliteit van copra dat is geëxporteerd uit Nederlands Nieuw-Guinea, project E5. 1951 - 1952, 986-987
              - Correspondentie. 1951 - 1952, 986
              - Bijlagen. 1951, 987